臺灣板橋地方法院民事判決　　　　　　 96年度親字第76號
原　　　告　乙○○
法定代理人　甲○○
被　　　告　陳俊卿
上列當事人間否認子女事件，前經本院於中華民國96年7 月10
日言詞辯論終結，判決如下：
    主    文
確認原告非原告之母甲○○自被告受胎所生之婚生子。
訴訟費用由被告負擔。
    事實及理由
一、原告主張：原告之母甲○○與被告陳俊卿於民國78年12月31
    日結婚，嗣於88年10月14日離婚，離婚後甲○○於89年7 月
    23日產下原告乙○○，然因原告之出生日期回溯之受胎期間
    尚在婚姻關係存續中，故依法仍推定原告為其母甲○○與被
    告所生之婚生子女，戶政機關亦依此登記被告陳俊卿為原告
    之父。惟實際上原告之母甲○○係於離婚後始受孕產下原告
    ，且原告曾與被告共同至法務部調查局作親子鑑定，依鑑定
    通知書鑑定結果欄所載亦足證兩造親子關係不存在，原告同
    時自此知悉其確非原告之母自被告受胎所生，而被告對上開
    情事亦不爭執，為此原告為免將來與被告間之扶養、繼承權
    利義務糾紛，爰提起本件否認子女訴訟。並聲明：確認原告
    非原告之母甲○○自被告受胎所生之婚生子。
二、被告方面：同意原告之請求。原告確非被告與原告之母所生
    。
三、按關於認諾及訴訟上自認或不爭執事實之效力，於否認子女
    事件，不適用之，民事訴訟法第594 條定有明文。本件被告
    陳俊卿於言詞辯論期日同意原告之請求並就原告主張其非原
    告之母甲○○自被告受胎所生之事實為不爭執，揆諸首揭法
    條之說明，自不發生被告認諾或不爭執事實之效力，合先敘
    明。
四、原告主張其母甲○○與被告陳俊卿於民國78年12月31日結婚
    ，嗣於88年10月14日離婚，離婚後甲○○於89年7 月23日始
    生下原告乙○○，並依法推定原告為其母甲○○自被告受胎
    所生之婚生子女。惟實際上原告非其母甲○○與被告所生，
    且依法務部調查局之親子鑑定結果亦足證原告與被告間之親
    子關係不存在，原告同時自此始知悉其確非原告之母自被告
    受胎所生之事實，業據原告提出戶籍謄本、婦產科診斷證明
    、原告出生證明書、96年5 月25日法務部調查局鑑定通知書
    、乙○○血緣案DNA 型別鑑定紀錄表各1 件為證。又依前開
    鑑定單位之鑑定通知書、乙○○血緣案DNA 型別鑑定紀錄表
    之鑑定結果，認「依據遺傳法則，乙○○之各項DNA 中七項
    型別與陳俊卿之相對應型別均矛盾，因此認為陳俊卿不可能
    為乙○○之生父」，自堪認原告主張其非原告之母甲○○自
    被告陳俊卿受胎所生，要屬真實，堪以採信。
五、按從子女出生日回溯第181 日起至第302 日止為受胎期間；
    能證明受胎回溯在前項第181 日以內或第302 日以前者，以
    其期間為受胎期間。又妻之受胎，係在婚姻關係存續中者，
    推定其所生子女為婚生子女；前項推定，如夫妻之一方或子
    女能證明子女非為婚生子女者，得提起否認之訴，但應於夫
    妻之一方自知悉該子女非為婚生子女，或子女自知悉其非為
    婚生子女之時起2 年內為之；但子女於未成年時始知悉者，
    仍得於成年後2 年內為之。96年5 月23日修正公布，同年月
    25日生效之民法第1062條、第1063條分別定有明文。經查，
    本件原告之母甲○○於89年7 月23日產下原告之時，依法雖
    應推定原告為其母甲○○與被告陳俊卿所生之婚生子女，然
    參以前開96年5 月25日法務部調查局鑑定通知書、乙○○血
    緣案DNA 型別鑑定紀錄表之鑑定結果，原告與被告間並無父
    子血緣關係，原告實非其母甲○○自被告受胎所生。從而，
    原告自知悉時起2 年內提起本件否認子女之訴，於法洵屬有
    據，應予准許。
六、訴訟費用負擔之依據：民事訴訟第78條。
中　　華　　民　　國　　96　　年　　7 　　月　　24　　日
                    家事庭  法　官　劉大衛
以上正本係照原本作成。
如對本判決不服，須於判決送達之日起20日內向本院提出上訴狀
（應附繕本），並繳交上訴裁判費新台幣4,500元。
中　　華　　民　　國　　96　　年　　7 　　月　　24　　日
                            書記官　劉佳香